【裁判字號】    95,重訴,2857
【裁判日期】    951205
【裁判案由】    毒品危害防制條例
【裁判全文】
臺灣臺中地方法院刑事判決            95年度重訴字第2857號
公  訴  人  臺灣臺中地方法院檢察署檢察官
被      告  乙○○
                    國民
指定辯護人  本院公設辯護人甲○○
上列被告因違反毒品危害防制條例案件，經檢察官提起公訴（九
十五年度偵字第一七九五七號），本院判決如下：
    主  文
乙○○共同運輸第一級毒品，處無期徒刑，褫奪公權終身；扣案
之第一級毒品海洛因貳罐及小包（合計淨重貳肆伍捌點貳伍公
克，空包裝總重貳點玖壹公克）均沒收銷燬之；運輸第一級
毒品所得之新臺幣貳仟玖佰柒拾壹元，沒收之，如全部或一部不
能沒收時，以財產抵償之；扣案之電話號碼為00000000
00號、0000000000號之行動電話各壹支（均不含Ｓ
ＩＭ卡）及登機手提箱壹個，均沒收。
    犯罪事實
一、乙○○於民國九十四年間，結識綽號「菜頭」之不詳姓名年
    籍成年男子後，「菜頭」即曾提及若代其前往菲律賓馬尼拉
    夾帶第一級毒品海洛因返國，事成後將給予第一級毒品海洛
    因（未約定數量）以為報酬。嗣「菜頭」於九十五年八月八
    日前某日，與乙○○聯繫，詢問其是否願意自馬尼拉幫其夾
    藏第一級毒品海洛因闖關入境，乙○○明知海洛因係毒品危
    害防制條例第二條第二項第一款規定之第一級毒品，亦係行
    政院依據懲治走私條例第二條第四項之「公告管制物品項目
    及其數額」甲類第四款之管制進出口物品，依法不得持有、
    運輸或私運進口，惟因染有施用毒品之惡習，貪圖免費獲得
    第一級毒品海洛因以供施用，乃應允之，而與「菜頭」共同
    基於自菲律賓私運及運輸第一級毒品海洛因進入臺灣地區之
    犯意聯絡，由「菜頭」事先為乙○○訂妥往返桃園中正國際
    機場及馬尼拉之機票，並安排乙○○在馬尼拉之住宿飯店，
    同時交付乙○○新臺幣（下同）二千九百七十一元，以供乙
    ○○兌換為五千元比索（菲律賓幣，九十五年八月八日新臺
    幣兌換比索現鈔之匯率為○點五九四一○，計算方式：5000
    *0.59410=2970.5 ，元以下四捨五入），作為在馬尼拉之食
    宿費用後，於九十五年八月八日上午，由「菜頭」與另一不
    詳姓名年籍之男子（無證據證明其與乙○○及「菜頭」有共
    同犯意聯絡），共同駕車至雲林縣虎尾鎮安溪里八七號乙○
    ○住處，搭載乙○○前往桃園中正國際機場，途中「菜頭」
    無償提供第一級毒品海洛因一小包予乙○○解癮，乙○○則
    在其所搭乘之車輛行經臺中市區時，在車上施用第一級毒品
    海洛因（施用毒品部分，另經檢察官聲請本院裁定送觀察、
    勒戒）。嗣乙○○於同日下午一時許，搭乘中華航空公司Ｃ
    Ｉ６３５號班機，前往菲律賓馬尼拉。「菜頭」則於不詳時
    間，亦搭機前往馬尼拉。於同年八月十日清晨六、七時許，
    「菜頭」前往乙○○所投宿之飯店，並於該處等候電話聯繫
    拿取第一級毒品海洛因之事宜。嗣「菜頭」接獲來電，乃自
    行離開片刻，旋即攜帶瓶口封裝完整，瓶外並以透明塑膠紙
    包封之ＧＮＥ廠牌，Ｓｏｙ  Ｐｒｏｔｅｉｎ塑膠罐包裝之
    第一級毒品海洛因二罐（毛重分別為一三七三公克及一三一
    八公克）返回乙○○飯店房間，再將該二罐第一級毒品海洛
    因以毛巾包裹後，放入乙○○之登機手提箱內，要求乙○○
    以行李夾帶第一級毒品海洛因返回臺灣，並囑附乙○○回臺
    通過海關檢驗入境後，即等候「菜頭」以電話聯絡接應事宜
    等語，同時再無償給予乙○○第一級毒品海洛因二小包及數
    量不詳之第二級毒品甲基安非他命（乙○○已在投宿飯店將
    該第二級毒品甲基安非他命用罄）。乙○○隨即於同日馬尼
    拉時間下午二時三十分許，搭乘長榮航空公司ＢＲ２７２號
    班機，並於同日臺北時間下午五時許，返抵桃園中正國際機
    場。惟因乙○○與「菜頭」共同運輸、私運第一級毒品海洛
    因之行為，早在警方監控中，故乙○○在桃園中正機場第二
    航廈接受入境查驗時，由內政部警政署航空警察局之安檢人
    員，先引導乙○○至入境檢查室第八號應申報檯受檢，再會
    同財政部臺北關稅局查緝人員，以Ｘ光機檢測儀檢查乙○○
    所攜帶之登機手提箱後，確定有異後，當場在該登機手提箱
    內查扣以ＧＮＥ廠牌，Ｓｏｙ  Ｐｒｏｔｅｉｎ塑膠罐包裝
    之第一級毒品海洛因二罐，並在香煙盒內扣得「菜頭」提供
    給乙○○施用之第一級毒品海洛因三小包（連同上開第一級
    毒品海洛因二罐，合計淨重二四五八點二五公克，空包裝總
    重二三三點九一公克，純度百分之六八點八，純質淨重一六
    九一點二八公克）、乙○○所有，分別插用0000000
    000號、0000000000號及另一不詳電話號碼之
    ＳＩＭ卡，以與「菜頭」聯繫運輸第一級毒品海洛因事宜之
    行動電話二支、登機手提箱一個及旅行社訂位代號二紙。
二、案經臺中縣警察局豐原分局報告臺灣臺中地方法院檢察署檢
    察官偵查起訴。
    理  由
一、訊據被告乙○○固直承有於九十五年八月十日，幫「菜頭」
    將二罐以ＧＮＥ廠牌，Ｓｏｙ  Ｐｒｏｔｅｉｎ塑膠罐包裝
    之物品，自馬尼拉運送回臺灣等情，惟矢口否認有何運輸及
    私運第一級毒品海洛因之犯行，辯稱：「菜頭」叫伊做什麼
    ，伊就做什麼，伊不知道塑膠罐內裝有第一級毒品海洛因云
    云。經查：
  (一)被告此次前往馬尼拉，係由「菜頭」事先為被告訂妥往返桃
    園中正國際機場及馬尼拉之機票，並安排被告在馬尼拉之住
    宿飯店，復交付新臺幣讓其在機場兌換成五千比索，作為被
    告在馬尼拉之食宿費用，且於九十五年八月八日上午，被告
    係由「菜頭」與另一不詳姓名年籍之男子一同駕車至被告住
    處，搭載其前往桃園中正國際機場，途中「菜頭」即先行無
    償提供第一級毒品海洛因一小包予被告解癮，嗣「菜頭」於
    同年八月十日清晨六、七時許，前往被告投宿之飯店，並於
    該處接獲來電後，即自行外出片刻，旋即攜帶扣案之ＧＮＥ
    廠牌，Ｓｏｙ  Ｐｒｏｔｅｉｎ塑膠罐二罐（毛重分別為一
    三七三公克及一三一八公克）返回被告飯店房間，再將該二
    塑膠罐以毛巾包裹後，放入被告之登機手提箱內，要求被告
    將該塑膠罐帶回臺灣，並囑咐被告待其通過海關檢驗入境後
    ，「菜頭」會撥打電話聯繫被告接應事宜，「菜頭」在九十
    五年八月八日前往機場途中及同年月十日在馬尼拉其投宿之
    飯店房間內，分別提供第一級毒品海洛因一小包、二小包及
    數量不詳之第二級毒品甲基安非他命供被告施用等情，業據
    被告於接受財政部臺北關稅局人員詢問時、警詢時、偵查中
    及本院移審訊問時，均供述如一（見九十五年八月十日財政
    部臺北關稅局詢問筆錄、九十五年八月十一日臺中機動查緝
    隊調查筆錄、臺灣臺中地方法院檢察署九十五年度偵字第一
    七九五七號偵查卷宗【以下簡稱「偵卷」】第一○、一一、
    三○、三一頁、本院卷第一六至一八頁），且有臺北關稅局
    扣押貨物收據及搜索筆錄、ＢＲ２７２班機登機證、財政部
    臺北關稅局票籤、被告護照影本各一份、旅客入出境記錄查
    詢三份、臺中縣警察局豐原分局委託鑑驗尿液代號與真實姓
    名對照表、Ｘ光機檢測扣案ＧＮＥ廠牌，Ｓｏｙ  Ｐｒｏｔ
    ｅｉｎ塑膠罐照片八張、搜索、查扣二罐ＧＮＥ廠牌，Ｓｏ
    ｙ  Ｐｒｏｔｅｉｎ塑膠罐及檢驗扣案第一級毒品海洛因三
    小包之現場照片共計十二張（以上見行政院海岸巡防總局中
    部地區巡防局刑案偵查卷宗）、中山醫學大學附設醫院檢驗
    科藥物檢測中心之確認檢驗結果報告一份（即被告為警查獲
    後所採集之尿液，經檢驗結果呈甲基安非他命及第一級毒品
    海洛因水解後之嗎啡陽性反應，見本院卷第五五頁）附卷可
    稽，並有扣案之電話號碼0000000000、0000
    000000號之行動電話二支（含ＳＩＭ卡二片）、電話
    號碼不詳之ＳＩＭ卡一片、放置小包裝第一級毒品海洛因之
    香煙盒一個、旅行社訂位代號二紙及登機手提箱一個可資佐
    證，足徵被告上開供述，與事實相符，堪以採信。
  (二)被告登機手提箱內，以ＧＮＥ廠牌，Ｓｏｙ  Ｐｒｏｔｅ－
    ｉｎ塑膠罐包裝之二罐白粉，及以分裝袋包裝之三小包白粉
    ，經送法務部調查局鑑定後，認均含有第一級毒品海洛因成
    分，合計淨重二四五八點二五公克（空包裝總重二三三點九
    一公克），純度百分之六八點八○，純質淨重一六九一點二
    八公克等情，有該局九十五年九月三日調科壹字第○九五二
    三○○九一九○號鑑定書一份存卷可查（見偵卷第三六頁）
    ，堪認被告自馬尼拉夾藏入境之二罐白粉，確均為第一級毒
    品海洛因，且屬懲治走私條例所公告管制進出口之物品無疑
    。
  (三)被告於接受財政部臺北關稅局人員詢問時供稱：在伊出國之
    前，一位綽號「菜頭」之男子，幫伊訂了赴馬尼拉的機票及
    飯店，讓伊於九十五年八月八日隻身飛到馬尼拉，幫「菜頭
    」帶回扣案之第一級毒品海洛因，「菜頭」應允事成後分給
    伊部分毒品，供伊施用，至於伊會分到多少重量之毒品，尚
    未詳細確定，並無約定給予金錢作為報酬，扣案之二罐ＧＮ
    Ｅ廠牌，Ｓｏｙ  Ｐｒｏｔｅｉｎ塑膠罐，是「菜頭」於同
    年月十日清晨六、七時許，帶到伊投宿之飯店，放進伊手提
    箱內，「菜頭」說會在機場外面等候伊拿回這些毒品，伊為
    警查獲後，「菜頭」有撥打電話來詢問伊為何尚未出來，伊
    告知行李有問題，關稅局人員就要求伊將電話掛掉等語（見
    九十五年八月十日財政部臺北關稅局詢問筆錄）；另於警詢
    時亦供承：「（問：請詳述綽號『菜頭』如何與你接洽安排
    出國夾帶第一級毒品海洛因入境？代價為何？）他是先叫我
    過去馬尼拉遊玩，他不確定是否會安排我攜帶毒品回國，如
    果有攜帶毒品回國，他將無償提供毒品讓我施用」、「綽號
    『菜頭』及另一名不詳姓名男子是在八月八日開轎車至雲林
    我住處，開車載我前往中正機場準備出境，我在前往機場途
    中有經過臺中準備繳交遠傳的電話費，結果並未找到繳費的
    營業處所，途中在車上有吸食海洛因，是將海洛因摻入香煙
    吸食，毒品是綽號『菜頭』提供我施用」、「是『菜頭』在
    馬尼拉到我居住飯店將毒品放置我的行李箱內，叫我攜帶回
    國」、「˙˙˙我幫他攜帶毒品，他只答應我事成後提供我
    部分毒品吸食，至於數量沒有詳細約定」等語（見九十五年
    八月十一日臺中機動查緝隊調查筆錄），而均坦承接受『菜
    頭』安排至馬尼拉之目的，即是為『菜頭』攜帶毒品回臺，
    待事成之後，『菜頭』將無償提供毒品供其施用等情無訛。
    嗣被告雖自偵查時起翻異前詞，否認知悉扣案之二罐ＧＮＥ
    廠牌，Ｓｏｙ  Ｐｒｏｔｅｉｎ塑膠罐內裝有第一級毒品海
    洛因等情，惟其於偵查中仍供認：「（你這次幫忙帶毒品回
    來，有多少代價？）他們會有毒品給我，但還未說有多少量
    」、「˙˙˙我只知道『菜頭』以前有說要帶毒品這件事而
    已」、「（問：他以前有無跟你提過想要叫人家帶毒品回來
    ？）我有聽他說過˙˙˙」、「（問：你在關稅局及海巡署
    說菜頭會讓你帶毒品回來後，會分毒品給你吸？）是『菜頭
    』以前說的，他說若我幫他帶毒品回來，他就會給我毒品施
    用。」等語（見偵卷第一一、一二、三○至三二頁）；另於
    本院移審訊問時，供稱：「（問：他以前是否有跟你提過要
    你帶毒品的事情？）那是很久以前」、「（問：你在警詢時
    說你拿毒品回來，他會分一些毒品給你，是否如此？）是，
    那是以前說的。」等語（見本院卷第一七、一八頁），足見
    『菜頭』確於先前曾徵詢被告對於夾帶毒品闖關入境之意願
    ，允無疑義。而被告於本院移審訊問時供稱：與「菜頭」是
    在去年（九十四年）認識的，「菜頭」是於伊等剛認識時，
    在一位亦有施用毒品的友人住處，對伊提起替「菜頭」帶毒
    品的事，伊與菜頭只是一般朋友，並無特別的關係，平時亦
    無常聯絡等情（見本院卷第一七至一九頁）；另於偵查中亦
    供陳：伊只知道「菜頭」之綽號，「菜頭」是哪裡人，伊不
    清楚，伊對「菜頭」認識不深，伊與「菜頭」並非好友，只
    是一般朋友等語（見偵卷第三○頁），是被告對「菜頭」之
    真實姓名年籍毫無所悉，僅係一般朋友，平日復鮮少聯絡，
    竟聽任「菜頭」之安排前往馬尼拉，為其夾帶物品回國，且
    相關機票費及食宿費用均由「菜頭」招待，若被告不知「菜
    頭」要其夾帶的是第一級毒品海洛因，何以平白無故接受「
    菜頭」之招待？又被告於九十五年九月二十六日警詢時供述
    ：在菲律賓時，「菜頭」去飯店找伊，伊隨身行李都是「菜
    頭」打包的；另於偵查及本院移審訊問時均供稱：「菜頭」
    說會與伊搭同一班機回臺灣等語（見偵卷第三○頁、本院卷
    第一七頁）；於本院移審訊問時復供述：伊不知道為何「菜
    頭」不自己帶那些東西，搭機時「菜頭」並未與伊坐在一起
    ，伊在飛機上並未看到「菜頭」等語（見本院卷第一九、二
    ○頁）。「菜頭」既與被告搭乘同一班機回臺，且搭機返臺
    後，「菜頭」要立即取回其放入被告登機手提箱內之塑膠罐
    ，則該塑膠罐內若係裝納一般物品，實無委由被告攜帶入境
    之必要；其次，被告自己之隨身行李，竟由一不甚熟識之人
    負責打包，亦悖於常情；再者，在被告搭何班機往返等行程
    ，完全由「菜頭」一手規劃之情形下，「菜頭」復與被告搭
    同一班機返國，何以「菜頭」並未與被告坐在相鄰座位？上
    述種種特殊情節，在在顯示「菜頭」應係不願自己冒險攜帶
    該塑膠罐入境，且為免萬一被告遭警查獲，受到波及，始在
    搭機時刻意與被告保持距離。而被告為警查獲時，已近三十
    五歲，為智慮成熟之成年人，對於「菜頭」上開與常理相去
    甚遠之舉措，絲毫不覺有異，且均遵照「菜頭」之指示而為
    ，足認其對於「菜頭」放入其登機行李箱之塑膠罐內係裝有
    違禁物乙節，了然於胸；參以前述「菜頭」先前即告知被告
    要安排其前往馬尼拉，再視情形決定讓被告攜帶毒品回國等
    情，堪認被告對於該塑膠罐內係裝有第一級毒品海洛因乙節
    ，自無法推諉不知，其空言否認知情，實無足採。
  (四)按毒品危害防制條例之運輸毒品罪，所稱之「運輸」係指轉
    運輸送而言，不以國外輸入國內或國內輸出國外者為限，其
    在「國內運送」者，亦屬之，至於運輸之動機、目的是否意
    在為己或為他人，運輸之方法為海運、空運、陸運或兼而有
    之，均非所問。至零星夾帶或短途持送者，雖得斟酌實際情
    形，依持有毒品罪論科，但仍以無運輸或販賣之意圖者為限
    ；又運輸第一級毒品罪，所謂「運輸」，係本於運輸意思而
    搬運輸送而言，倘其有此意圖者，一有搬運輸送之行為，犯
    罪即已成立，並非以運抵目的地為完成犯罪之要件。且縱係
    零星或短途持送，除顯然無運輸之認識或意圖，得認為單純
    持有外，亦應論以該罪（最高法院九十四年度臺上字第二八
    四五號判決、九十三年度臺上字第一四七二號判決意旨參照
    ）。查被告於偵查中供承：伊向他人購買第一級毒品海洛因
    一小包就要二、三千元，一支香煙的量可能就要五百元等情
    （見偵卷第三一頁），而本件扣得之第一級毒品海洛因合計
    淨重達二四五八點二五公克，且被告係搭乘飛機遠程運送第
    一級毒品海洛因，足證被告所為本件之運送行為並非「零星
    夾帶或短途持送」，核屬運輸毒品行為無誤。
  (五)綜上所述，被告所辯，顯係臨訟卸責之詞，不足採信。本件
    事證明確，被告犯行堪以認定，應予依法論科。
三、查海洛因係毒品危害防制條例第二條第二項第一款所規定之
    第一級毒品，亦係行政院依據懲治走私條例第二條第四項之
    「公告管制物品項目及其數額」甲類第四款之管制進出口物
    品。核被告所為，係犯毒品危害防制條例第四條第一項之運
    輸第一級毒品罪及懲治走私條例第二條第一項私運管制物品
    罪。起訴書於證據並所犯法條欄四、(二)雖漏未記載懲治走私
    條例第二條第一項私運管制物品罪，然起訴書犯罪事實欄已
    敘及此部分之犯罪事實，應認業在起訴之範圍內；另運輸第
    一級毒品部分，記載所犯法條為毒品危害防制條例第四條第
    二項，亦屬有誤，應予更正。被告非法持有第一級毒品海洛
    因之低度行為，為運輸之高度行為所吸收，不另論罪。又被
    告與綽號「菜頭」之成年男子間，就上述犯行，有犯意之聯
    絡與行為分擔，均為共同正犯。被告將第一級毒品海洛因自
    馬尼拉輸入臺灣之一行為，係同時觸犯構成犯罪要件不同之
    私運管制物品罪及運輸第一級毒品罪，為想像競合犯，應依
    刑法第五十五條之規定，從一重之運輸第一級毒品罪處斷（
    最高法院七十三年臺覆字第二五號判例意旨參照）。爰審酌
    被告雖無前科犯行（有卷附臺灣高等法院被告前案紀錄表及
    臺灣臺中地方法院檢察署刑案資料查註紀錄表各一份可按）
    ，素行良好，然其既染有毒癮，應深知第一級毒品海洛因戕
    害人體健康至鉅，竟為牟取免費毒品施用，心存僥倖，不惜
    違法犯禁，參與運輸毒品，且查獲私運之第一級毒品海洛因
    數量龐大，並遠高於一般零星販賣或施用者之毒品純度，倘
    若流入市面，勢將助長毒品泛濫，毒害國人健康，嚴重危害
    社會治安，是其犯罪所生危害甚為重大，且犯罪後仍以不知
    所攜帶之物為第一級毒品海洛因云云圖卸刑責之犯後態度等
    一切情狀，量處如主文所示之刑，並依刑法第三十七條第一
    項之規定，禠奪公權終身，以示懲儆。至檢察官雖請求對被
    告併科罰金五十萬元，惟審之被告因運輸毒品所得利益，僅
    為無償獲得第一級毒品海洛因施用抵癮，並未實際獲得金錢
    報酬，是本院認尚無併科罰金之必要，附此敘明。
四、扣案之海洛因二罐及三小包（合計淨重二四五八點二五公克
    ，空包裝總重二三三點九一公克，純度百分之六八點八○，
    純質淨重一六九一點二八公克），均屬毒品危害防制條例第
    二條第二項第一款所規定之第一級毒品，不問屬於犯人與否
    ，均應依同條例第十八條第一項前段之規定，沒收銷燬之。
    扣案之ＧＮＥ廠牌，Ｓｏｙ  Ｐｒｏｔｅｉｎ塑膠罐二個及
    包裝袋三個，與第一級毒品已無從析離，亦屬毒品，亦應依
    同條例第十八條第一項前段之規定，沒收銷燬之。扣案之登
    機手提箱一個及電話號碼0000000000號、000
    0000000號行動電話二支（均不含ＳＩＭ卡），均為
    被告所有，且係供被告犯本件運輸毒品罪所用之物，業據被
    告於本院準備程序及審理時均供明在卷（見本院卷第一五、
    六一頁），均應依毒品危害防制條例第十九條第一項規定諭
    知沒收，且該等物品既已經查扣在案，要無全部或一部不能
    沒收之情形，自不另諭知如全部或一部不能沒收時，追徵其
    價額。被告於前往馬尼拉前，由「菜頭」交付二千九百七十
    一元，供被告兌換五千比索，以支付在馬尼拉之食宿費用，
    此顯係被告因本案運輸第一級毒品所得之物，爰依毒品危害
    防制條例第十九條第一項規定諭知沒收，如全部或一部不能
    沒收時，以財產抵償之。另被告與「菜頭」係約定待事成後
    ，方由「菜頭」從被告運輸來臺之毒品中，抽取部分作為被
    告運輸毒品之報酬，業經本院認定如前，因而「菜頭」於九
    十五年八月八日及同年月十日無償提供予被告之第一級毒品
    海洛因三小包及第二級毒品甲基安非他命（被告已在馬尼拉
    投宿販店將該第二級毒品甲基安非他命用罄），應係「菜頭
    」另行贈與被告施用，而非屬被告因本件運輸毒品所得之物
    ，自毋庸追徵其價額。又扣案之香煙盒一個及旅行社訂位代
    號二紙，雖均為被告所有，惟非供本件運輸毒品、私運管制
    物品所用或所得之物；另扣案之上開電話號碼000000
    0000號、0000000000號及另一電話號碼不詳
    之ＳＩＭ卡三張，乃電信公司所有（依國內電信公司定型化
    契約約定，晶片卡之所有權係電信公司所有，申請人因承租
    門號僅取得使用權），既非屬被告或「菜頭」所有，亦非違
    禁物，爰均不為沒收之諭知。
據上論斷，應依刑事訴訟法第第二百九十九條第一項前段，毒品
危害防制條例第四條第一項、第十八條第一項前段、第十九條第
一項，懲治走私條例第二條第一項、第十一條，刑法第十一條、
第二十八條、第五十五條、第三十七條第一項，判決如主文。
本案經檢察官丙○○到庭執行職務。
中    華    民    國    95    年    12    月     5    日
                  刑事第三庭  審判長法  官  唐光義
                                    法  官  賴妙雲
                                    法  官  郭妙俐
上正本證明與原本無異。
如不服本判決，應於送達後十日內向本院提出上訴狀（須附繕本
），上訴於台灣高等法院台中分院。
                                    書記官  陳玉芬
中    華    民    國    95    年    12    月     5    日
附錄本案論罪科刑法條全文：
毒品危害防制條例第4條
製造、運輸、販賣第一級毒品者，處死刑或無期徒刑；處無期徒
刑者，得併科新臺幣一千萬元以下罰金。
製造、運輸、販賣第二級毒品者，處無期徒刑或七年以上有期徒
刑，得併科新臺幣七百萬元以下罰金。
製造、運輸、販賣第三級毒品者，處五年以上有期徒刑，得併科
新臺幣五百萬元以下罰金。
製造、運輸、販賣第四級毒品者，處三年以上十年以下有期徒刑
，得併科新臺幣三百萬元以下罰金。
製造、運輸、販賣專供製造或施用毒品之器具者，處一年以上七
年以下有期徒刑，得併科新臺幣一百萬元以下罰金。
前五項之未遂犯罰之。
懲治走私條例第二條
私運管制物品進口、出口逾公告數額者，處七年以下有期徒刑，
得併科新臺幣三百萬元以下罰金。
前項之未遂犯罰之。
第一項所稱管制物品及其數額，由行政院公告之。


司法院資訊處製作；財團法人民間司法改革基金會備份。
